ACORDAO-COMPLETO-2357829

ACÓRDÃO DE RELAÇÃO

ACÓRDÃO DE RELAÇÃO 3995/2019 ATA 20/2019 - SEGUNDA CÂMARA

Acórdão 3995/2019-TCU-Segunda Câmara
VISTO, relacionado e discutido estes autos de Aposentadoria de ex-servidores de Superintendência de Administração do Ministério do Planejamento, Orçamento e Gestão Em Rondônia, cujos atos foram encaminhados a este Tribunal, por intermédio do sistema Sisac, para apreciação, para apreciação na forma dos arts. 2º, caput e inciso II, e 4º, caput, da Instrução Normativa - TCU 78/2018.
Considerando que no cruzamento dos sistemas Sisac e Siape notou-se o falecimento dos interessados.
Considerando o parecer do Ministério Público junto a este Tribunal;
ACORDAM os Ministros do Tribunal de Contas da União, diante das razões expostas pelo Relator, e com fulcro no artigo 71, inciso III, da Constituição Federal de 1.988; c/c nos arts. 1º, inciso V, e 39, inciso II, ambos da Lei 8.443, de 16 de julho de 1992, c/c os  1º,  inciso VIII; 17, inciso III; 143, inciso II e 259, inciso II, do Regimento Interno/TCU, em:
Considerar prejudicada a apreciação de mérito dos atos a seguir discriminados, por perda de objeto, tendo em vista o falecimento dos interessados, conforme dispõe o art. 7º da Resolução TCU nº 206/2007, alterada pela Resolução 237/2010.
1. Processo TC-Processo 011.621/2019-2 (APOSENTADORIA) 
	1.1. Interessados: Mirian Ferreira de Alencar (XXX.177.602-XX) ; Mirna de Sousa Simpson (XXX.625.992-XX) ; Nair Ferreira da Cunha (XXX.254.711-XX) ; Nair Maria Batista Stenzel (XXX.292.072-XX) ; Nair Souza dos Santos (XXX.498.022-XX) ; Narciso Pereira da Silva (XXX.780.119-XX) ; Narciso de Morais (XXX.655.632-XX) ; Nataniel Dias da Silva (XXX.605.952-XX) ; Nazira Monge Chaves (XXX.622.372-XX) ; Neci Matias da Silva (XXX.253.041-XX) ; Nelcy Cavalheiro (XXX.778.812-XX) ; Nerci Gomes (XXX.480.622-XX) ; Neusanira Fabiano Cavalcanti (XXX.325.272-XX) ; Nila Marques de Oliveira (XXX.134.382-XX) ; Nilce de Souza Ewerton (XXX.747.102-XX) ; Nildo Fernandes Leite (XXX.384.192-XX) ; Odaiza Leite Flores (XXX.877.442-XX) ; Odela Trifina Denny (XXX.034.872-XX) ; Odir Ribas da Silva (XXX.162.007-XX) ; Olivar Emmanoel Coutinho Fonseca (XXX.359.154-XX) 
	1.2. Órgão/Entidade: Superintendência de Administração do Ministério do Planejamento, Orçamento e Gestão Em Rondônia
	1.3. Relator: Ministro Raimundo Carreiro
	1.4. Representante do Ministério Público: Procurador Júlio Marcelo de Oliveira
	1.5. Unidade Técnica: Secretaria de Fiscalização de Pessoal (SEFIP) .
	1.6. Representação legal: não há.
	1.7. Determinações/Recomendações/Orientações: não há.

Segunda Câmara

Mirian Ferreira de Alencar (XXX.177.602-XX); Mirna de Sousa Simpson (XXX.625.992-XX); Nair Ferreira da Cunha (XXX.254.711-XX); Nair Maria Batista Stenzel (XXX.292.072-XX); Nair Souza dos Santos (XXX.498.022-XX); Narciso Pereira da Silva (XXX.780.119-XX); Narciso de Morais (XXX.655.632-XX); Nataniel Dias da Silva (XXX.605.952-XX); Nazira Monge Chaves (XXX.622.372-XX); Neci Matias da Silva (XXX.253.041-XX); Nelcy Cavalheiro (XXX.778.812-XX); Nerci Gomes (XXX.480.622-XX); Neusanira Fabiano Cavalcanti (XXX.325.272-XX); Nila Marques de Oliveira (XXX.134.382-XX); Nilce de Souza Ewerton (XXX.747.102-XX); Nildo Fernandes Leite (XXX.384.192-XX); Odaiza Leite Flores (XXX.877.442-XX); Odela Trifina Denny (XXX.034.872-XX); Odir Ribas da Silva (XXX.162.007-XX); Olivar Emmanoel Coutinho Fonseca (XXX.359.154-XX)

RAIMUNDO CARREIRO

não há.

Procurador Júlio Marcelo de Oliveira

APOSENTADORIA (APOS)

Secretaria de Fiscalização de Pessoal (SEFIP).